臺灣臺東地方法院刑事判決　　　　　　　 96年度訴字第263號
公　訴　人　臺灣臺東地方法院檢察署檢察官
被　　　告　乙○○
上列被告因違反毒品危害防制條例等案件，經檢察官提起公訴 (
96年度偵字第1686號、96年度毒偵字第339號)，本院行簡式審判
程序，判決如下：
    主  文
乙○○施用第一級毒品，累犯，處有期徒刑拾月，扣案之注射針
筒壹支沒收之；又施用第二級毒品，累犯，處有期徒刑伍月。應
執行有期徒刑壹年貳月，扣案之注射針筒壹支沒收之。
    事  實
一、乙○○前於民國91年間因施用毒品案件，經臺灣新竹地方法
    院以91年度毒聲字第1047號裁定送觀察、勒戒後，認無繼續
    施用毒品之傾向，嗣經新竹地方法院檢察署檢察官於同年12
    月6日，以91年度毒偵緝字第151號、91年度毒偵字第1322號
    為不起訴處分確定。又因施用毒品案件，經臺灣新竹地方法
    院於92年10月29日，以92年度竹簡字第 690號分別判處有期
    徒刑3月及6月，應執行有期徒刑8月確定，並於93年8月31日
    縮刑期滿執行完畢，復因偽造文書等案件，經本院於95年 5
    月22日，以94年度東簡字第406號分別判處有期徒刑3月及 4
    月，應執行有期徒刑6月確定，甫於95年7月21日易科罰金執
    行完畢在案。猶不知悔改，於上開觀察、勒戒執行完畢後 5
    年內，竟基於施用第二級毒品甲基安非他命（起訴書誤載為
    安非他命）之犯意，於96年 7月8日至同年月9日間某日，在
    國立臺東大學知本校區之工地處，以用玻璃球燒烤、吸食煙
    氣之方式施用甲基安非他命 1次。另基於施用第一級毒品海
    洛因之犯意，於同年月11日至同年月12日間某日，在上開地
    點，以將海洛因摻入香煙內燃燒吸食之方式施用海洛因 1次
    。嗣於同年月13日中午12時50分許，為警在臺東縣臺東市○
    ○路35巷19號查獲，並在其所駕駛之車牌號碼 7S-2013號自
    小客車內，扣得其所有供預備施用海洛因所用之注射針筒 1
    支。
二、案經臺東縣警察局臺東分局報告臺灣臺東地方法院檢察署檢
    察官偵查起訴。
    理  由
一、本件被告乙○○所犯係死刑、無期徒刑、最輕本刑為 3年以
    上有期徒刑以外之罪，亦非高等法院管轄之第一審案件，而
    被告於本院行準備程序中就被訴事實為有罪之陳述，經告知
    簡式審判程序之旨，並聽取公訴人及被告意見後，本院合議
    庭依刑事訴訟法第273條之1 第1項規定，裁定由受命法官獨
    任進行簡式審判程序，合先敘明。
二、上揭犯罪事實，業據被告乙○○於本院審理中坦承不諱，且
    被告於96年 7月13日為警查獲時所採集之尿液（尿液檢體編
    號B- 050號），經送檢驗結果確呈嗎啡及甲基安非他命陽性
    反應，有慈濟大學濫用藥物檢驗中心檢驗總表、臺東縣警察
    局臺東分局96年度偵辦毒品案件尿液採集代碼一覽表各 1紙
    附卷可稽（參偵字第1686號卷第49、50頁），足認被告自白
    與事實相符，本案罪證明確，其施用毒品之犯行洵堪認定。
    另被告前因施用毒品案件，經臺灣新竹地方法院裁定送觀察
    、勒戒後，認無繼續施用毒品之傾向，於91年12月 5日釋放
    出所，此有臺灣高等法院被告前案紀錄表 1紙附卷可參，是
    被告於觀察、勒戒執行完畢後，5 年內再犯施用毒品之罪，
    應予依法論科。
三、按海洛因及甲基安非他命分別為毒品危害防制條例第2條第2
    項第1款、第2款所明定之第一級毒品及第二級毒品。核被告
    施用海洛因之行為，係犯毒品危害防制條例第10條第 1項之
    施用第一級毒品罪，其施用甲基安非他命之行為，係犯毒品
    危害防制條例第10條第 2項之施用第二級毒品罪。被告持有
    第一級毒品海洛因、第二級毒品甲基安非他命嗣進而施用之
    ，其持有之低度行為應分別為施用之高度行為所吸收，均不
    另論罪。又被告所犯上開 2罪，犯意各別，罪名不同，應予
    分論併罰。再被告有如事實欄所載之論罪科刑及執行情形，
    有卷附臺灣高等法院被告前案紀錄表 1份可按，其受有期徒
    刑之執行完畢後，5 年以內故意再犯本件有期徒刑以上之罪
    ，均為累犯，應各依法加重其刑。爰審酌被告年值青壯，不
    思尋求正當之身心發展，前已因施用毒品令入勒戒處所觀察
    、勒戒，猶不知警惕，未見其斷絕毒癮而一再施用，顯見其
    自制力薄弱，且未衷心悛悔，漠視法令之禁制，又施用毒品
    ，非但足以導致個人之精神障礙、性格異常，甚至造成生命
    危險，而戕害一己之身心健康，且其對社會治安可能之危害
    程度非微，然念及其施用毒品之動機及目的僅在求一己快感
    ，戕害己身，於他人之法益尚未生實際侵害，且犯後坦承犯
    行，態度尚稱良好等一切情狀，各量處如主文所示之刑，並
    定其應執行之刑，以資儆懲。至扣案之注射針筒 1支係供犯
    罪預備之物，業據被告供承在卷（參本院卷第29頁），被告
    雖辯稱前開針筒係訴外人潘秀鳳託其購買云云，惟前開針筒
    係在被告所駕駛之車牌號碼 7S-2013號自小客車內所扣，此
    有臺東縣警察局臺東分局搜索扣押筆錄及扣押物品目錄表各
    1份附卷可參（參信警偵字第2690號卷第7至10頁），是在被
    告將前開針筒交付予潘秀鳳之前，該針筒仍應屬被告所有，
    又此等物品本質上尚可供其他用途使用，客觀上難認係專供
    施用毒品之器具，應依刑法第38條第1項第2款規定，宣告沒
    收之。
據上論斷，應依刑事訴訟法第273條之1第1項、第299條第1項前段
，毒品危害防制條例第 10條第1項、第2項，刑法第11條前段、第
47條第1項、第38條第1項第2款、第51條第5款，判決如主文。
本案經檢察官甲○到庭執行職務。
中　　華　　民　　國　　96　　年　　10　　月　　9 　　日
                  刑事第四庭  法  官  劉正偉
以上正本證明與原本無異。
如不服本判決應於收受本判決後10日內向本院提出上訴書狀；上
訴書狀應敘述具體理由。未敘述上訴理由者，應於上訴期間屆滿
後20日內向本院補提理由書狀（均須按他造當事人之人數附繕本
）。「切勿逕送上級法院」。
                              書記官  王希文
中　　華　　民　　國　　96　　年　　10　　月　　9 　　日
附錄論罪科刑法條：
毒品危害防制條例第10條
